Minutes et répertoires du notaire Pierre I PICHON, 19 avril 1525 - 16 octobre 1532 (étude XIX)
Archives nationales
Minutes et répertoires du notaire Pierre I PICHON, 19 avril 1525 - 16 octobre 1532 (étude XIX)
MC/ET/XIX/58 - MC/ET/XIX/65
Etude XIX; Pichon, Pierre I
Archives nationales de France
Minutes et répertoires: la loi 2008-696 du 15 juillet 2008 relative aux archives a fixé à 75 ans à compter de la date de l'acte, ou à 25 ans à compter de la date du décès de l'intéressé si ce délai est plus bref, le délai de communication des minutes et répertoires des notaires; ce délai est porté à 100 ans à compter de la date de l'acte si le document se rapporte à un mineur (code du Patrimoine, articles L213-2, 4e d et 5e).
Autres documents de l'étude (dossiers de clients, comptabilité...): s'agissant d'archives privées, ces documents sont communicables selon les modalités fixées par le déposant ou le donateur.
Certains documents ne sont pas accessibles en raison de leur mauvais état de conservation.
Versement
Attention: ce notaire n'a pas laissé de répertoire pour son activité dans l'étude XIX
Accès aux autres instruments de recherche du notaire Pierre I PICHON
Minutes et répertoires du notaire Pierre I PICHON, 14 janvier 1465 - 1533 (étude XIX)
- Minutes de Pierre I PICHON, 19 avril 1525 - 16 octobre 1532; MC/ET/XIX/58 - MC/ET/XIX/65
  - Minutes. 1525, 19 avril - 1526, 31 mars, 19 avril 1525 - 31 mars 1526; MC/ET/XIX/58
    Informations complémentaires:
    Les deux notaires Pierre I Pichon et Pierre II Pichon signent concurremment en premier et second.
    Informations concernant le classement:
    Le niveau inférieur de description, quand il existe, correspond aux minutes d'actes. Toutes les minutes ne sont pas forcément décrites une à une. Les descriptions de ces minutes sont plus ou moins détaillées.
    - Inventaire après décès d'Andry Marpault, charpentier., 22 juin 1525; MC/ET/XIX/58
      Prisée des outils de charpenterie
      Origine de l'information:
      Histoire de l'art XVIe siècle, 1530-1600 (2698 actes), par Catherine Grodecki, 1971-1986 (fichier papier entièrement dématérialisé; voir contexte dans le Plan d’orientation général - Notaires de Paris, guides thématiques du Minutier).
      Date de création de la notice: 2009
      inventaire après décès; Roi-de-Sicile (rue du); Marpault, Andry; charpentier
  - Minutes. 1526, 3 avril - 1527, 20 avril, 3 avril 1526 - 20 avril 1527; MC/ET/XIX/59
    Attention: acte(s) coté(s) en Réserve
    1526, 3 avril à 1527, 20 avril, Iere partie.
    - Frais d'actes dus par M. de Villeroy à Pierre Pichon l'aîné et le jeune ,notaires à Paris concernant un marché de travaux en l'hôtel d'Alençon, acquisitions et échanges de terres., 1526; MC/RS//96
      Cote originelle du document:
      MC/ET/XIX/59
      Informations concernant le classement et la cotation du document:
      Acte coté en Réserve.
      Catalogue de la Réserve du Minutier central, 1984-1988 (dactylogramme entièrement dématérialisé; voir contexte dans le Plan d’orientation général - Notaires de Paris, guides thématiques du Minutier).
      Date de création de la notice: 2002
      Date de révision: 2011
      obligation; Alençon (hôtel d'); Neufville, Nicolas de (14..-15..); Pichon, Pierre (l'aîné); Pichon, Pierre (le jeune)
    - Codicille à un testament concernant Germaine Coeur, épouse de Louis de Harlay, malade au lit (deux fois dans la liasse: une au début, une à la fin), 7 août 1526; MC/ET/XIX/59
      Fichier dit 'général' XVIe siècle (env. 30.000 actes), par le personnel du Minutier, 1930-1999 (fichier papier entièrement dématérialisé; voir contexte dans le Plan d’orientation général - Notaires de Paris, guides thématiques du Minutier).
      testament; Cœur, Germaine; De Harlay, Louis de
  - Minutes. 1526, 3 avril - 1527, 20 avril, 3 avril 1526 - 20 avril 1527; MC/ET/XIX/60
    1526, 3 avril à 1527, 20 avril, IIe partie.
    - COEUR (Jacques) ses héritages Louis DE HARLAY (début de la liasse), 1526; MC/ET/XIX/60
      Cœur, Jacques; De Harlay, Louis de
    - Marché pour l'horloge de l'église Saint-Paul par René Raoul, maître horloger., 29 juin 1526; MC/ET/XIX/60
      marché; Saint-Paul (église); Raoul, René; horloger
    - CHAMBON (Eustache) avocat en Parlement. Bail, 13 octobre 1526; MC/ET/XIX/60
      bail; Chambon, Eustache; avocat au parlement (Ancien Régime)
  - Minutes. 1527, 23 avril - 1528, 11 avril, 23 avril 1527 - 11 avril 1528; MC/ET/XIX/61
  - Minutes. 1528, 14 avril - 1529, 23 mars, 14 avril 1528 - 23 mars 1529; MC/ET/XIX/62
    - Mariage de Guillaume Langevyn, tailleur d'images à Paris, avec Perrette Bougy, fille de Pierre Bougy, et Anne Guespin., 4 mai 1528; MC/ET/XIX/62
      contrat de mariage; Langevin, Guillaume; Bougy, Perrette; Bougy, Pierre; Guespin, Anne; sculpteur
    - Mariage de Guillaume Langevin, tailleur d'images à Paris, et de Perrette Bougy, fille de Pierre Bougy et Anne Guespin., 4 mai 1528; MC/ET/XIX/62
    - Mariage entre Jehan CHOART, seigneur d'Epinay-sur-Seine, et Catherine LA PITE, fille de Jehanne BOUCHER, veuve de Guillaume LA PITE, seigneur de Courrances., 18 mai 1528; MC/ET/XIX/62
      Date de création de la notice: 2008
      contrat de mariage; Choart, Jean; La Pite, Catherine; Boucher, Jeanne; La Pite, Guillaume
    - HENNEQUIN (Jean), conseiller en Parlement.- Cession de rentes par... procureur de Marguerite AVIN, sa mère, dame de Vandemont, veuve de Philippe de MONTENAY, écuyer, baron de Vandemont, et auparavant veuve de Guillaume HENNEQUIN, conseiller en Parlement, aux Celestins de Marcoussis., 3 juin 1528; MC/ET/XIX/62
      transport de droits; Hennequin, Jean; Avin, Marguerite; Montenay, Philippe de; Hennequin, Guillaume
    - Promesse de paiement concernant le couvent de Sainte-Catherine-du-Val-des-Ecoliers., 3 août 1528; MC/ET/XIX/62
      Métiers, personnes, lieux, 1540-1600 (1423 actes), par Catherine Grodecki, 1971-1986 (fichier papier entièrement dématérialisé; voir contexte dans le Plan d’orientation général - Notaires de Paris, guides thématiques du Minutier).
      promesse
    - Testament de Pierre Demontroger, charpentier de la grande cognée, inhumé au cimetière saint Paul, 8 janvier 1529; MC/ET/XIX/62
      marché; Demontroger, Pierre; charpentier
  - Minutes. 1529, 31 mars - 1530, 9 avril, 31 mars 1529 - 9 avril 1530; MC/ET/XIX/63
  - Minutes. 1530, 7 avril - 1531, 8 avril, 7 avril 1530 - 8 avril 1531; MC/ET/XIX/64; HINSELIN, Jean
    Maître Jean Hinselin signe parfois en premier.
    - Bail à ferme fait par noble damoiselle Loyse de Reilhac, veuve de noble homme maistre Mathieu de Vielzchastel en son vivant seigneur de Vertilly, en faveur de Pierre Hamet, laboureur demeurant à Pontaulx., 20 août 1530; MC/ET/XIX/64
      Actes signalés par le personnel du Minutier central des notaires de Paris, 2003-2012 (base de données migrée: voir contexte dans le Plan d’orientation général - Notaires de Paris, guides thématiques du Minutier).
      bail; Pontault-Combault (Seine-et-Marne); Reilhac, Louise de; Vielzchastel, Mathieu de (seigneur de Vertilly); Hamet, Pierre
  - Minutes. 1531, 20 avril - 1532, 16 octobre, 20 avril 1531 - 16 octobre 1532; MC/ET/XIX/65
    1531, 20 avril à 1532, 30 mars.
    1532, 3 et 16 octobre: deux actes.
    Six actes sans dates.
    - Contrat de mariage entre Jean Beaufils, marchand bourgeois de Paris et Robarde Bellanger, veuve de Jehan Des Landes, marchand bourgeois de Paris., 9 janvier 1531; MC/ET/XIX/65
      Attention: les dates ne sont pas en nouveau style et les cotes ont pu être modifiées suite au reclassement de certains articles.
      Étude XIX, contrats de mariages, testaments, inventaires après décès, 1501-1539 (ET/XIX/16 à 22, 24-33, 65-82, soit 404 actes) (fichier papier entièrement dématérialisé; voir contexte dans le Plan d’orientation général - Notaires de Paris, guides thématiques du Minutier).
      Date de création de la notice: 2003
      contrat de mariage; Beaufils, Jean; Bellanger, Robarde; Des Landes, Jehan; commerçant
    - Testament de Jehan de Marseilles, noble homme, écuyer, sieur de Maisons sur Seine et de Quincy en partie., 18 mars 1531; MC/ET/XIX/65
      testament; Marseilles, Jehan de
    - Testament de noble homme Jehan de Marseilles, écuyer, seigneur de Maisons sur Seine et en partie de Quincy., 25 mars 1531; MC/ET/XIX/65
    - Contrat de mariage entre René Bigot, serviteur, et Julienne Hermant, fille de Jehan Hermant, manouvrier à La Celle, près de Saint Cloud., 8 mai 1531; MC/ET/XIX/65
      contrat de mariage; Bigot, René; Herment, Julienne; Hermant, Jehan; employé de maison; journalier
    - Testament de Jehanne Du Hal, veuve de Jacques Adiet, boulanger., 2 juin 1531; MC/ET/XIX/65
      testament; Du Hal, Jehanne; Adiet, Jacques; boulanger
    - Contrat de mariage entre Jehan Aulbert, marchand tavernier, et Claude Papin, fille de Mahyet Papin., 22 juin 1531; MC/ET/XIX/65
      contrat de mariage; Aulbert, Jehan; Papin, Claude; Papin, Mahyet; commerçant; restaurateur
    - Contrat de mariage entre Jehan Mesnaiger, marchand fripier, et Marie de Montmartre, fille de Jehan de Montmartre, laboureur., 22 juillet 1531; MC/ET/XIX/65
      contrat de mariage; Mesnaiger, Jehan; Montmartre, Marie de; Montmartre, Jehan de; commerçant; brocanteur; agriculteur
    - Testament de noble damoiselle Jehanne Haguenyn dite Le Duc, veuve de noble homme Jehan de Landres, élu de Mantes., 26 juillet 1531; MC/ET/XIX/65
      testament; Haguenyn, Jehanne; Landres, Jehan de; Leduc, Jehanne Haguenyn Dite
    - Contrat de mariage entre Jehan Vuilleau, charpentier de la grande cognée et Louise Fromond, fille de Jehan Fromond, marchand fripier et priseur juré de biens., 28 août 1531; MC/ET/XIX/65
      contrat de mariage; Vuilleau, Jehan; Fromond, Louise; Fromond, Jehan; commerçant; brocanteur; charpentier
    - Testament de noble femme Philippe Le Roy, veuve de Jehan Perseval, sire receveur pour le roi des tailles en l'élection de Rennes., 4 septembre 1531; MC/ET/XIX/65
      testament; Le Roy, Philippe; Perseval, Jehan
    - Contrat de mariage entre noble homme Ferry Morange, écuyer, valet de chambre de monseigneur le Comte de Roussy et honorable femme Claude Guérin, veuve de maitre Jehan Colas, 12 septembre 1531; MC/ET/XIX/65
      contrat de mariage; Morange, Ferry; Guerin, Claude; Colas, Jehan; employé de maison
    - Inventaire après décès de Thomasse Chemynal, femme séparée de Jehan Audiguet, compagnon tonnelier., 7 février 1532; MC/ET/XIX/65
      inventaire après décès; Chemynal, Thomasse; Audiguet, Jehan; tonnelier